臺灣高等法院刑事裁定
111年度聲字第2039號
聲  請  人  
即  被  告  董鵬鴻


                   
選任辯護人  謝宗安律師              
上列聲請人即被告因違反毒品危害防制條例案件（本院111年度
上訴字第1580號），聲請具保停止羈押，本院裁定如下： 
    主  文
聲請駁回。
    理  由
一、聲請意旨略以：被告董鵬鴻自偵審以來對所涉犯行均交代清
    楚，更於偵查中即供出購買毒品上游來源。再者，被告除有
    固定住所（即戶籍地）外，尚有就讀國小之未成年子女須扶
    養，且被告過去犯罪後亦無逃亡紀錄，均足見無相當理由認
    被告有逃亡之虞。又被告涉犯販賣毒品等犯罪事實之證據調
    查程序已結束，證人黃冠豪、顏東山於原審已陸續到庭為證
    ，被告自無再滅證、串證之可能，本件實不得以串證、滅證
    之虞作為羈押原因。本件被告所涉雖係3年以上重罪，而重
    罪常伴有逃亡、滅證之高度可能，此係趨吉避凶、脫免刑責
    、不甘受罰之基本人性，然而，據上開被告家庭背景、過往
    無逃亡紀錄，且本件已無串證滅證之必要、風險等情節為綜
    合考量，即便本件仍有羈押原因存在，應堪認得以其他手段
    如具保、限制住居等方式以代替羈押之執行，如此亦能確保
    本件刑事審判程序得以順利完成及刑事執行之保全，故本件
    實無繼續羈押被告之必要性。綜上所述，懇請鈞院賜准被告
    提出保證書、繳納保證金，以停止羈押執行云云。
二、按被告經法官訊問後，認為犯罪嫌疑重大，而有下列情形之
    一，非予羈押，顯難進行追訴、審判或執行者，得羈押之：
    ㈠逃亡或有事實足認為有逃亡之虞者。㈡有事實足認為有湮滅
    、偽造、變造證據或勾串共犯或證人之虞者。㈢所犯為死刑
    、無期徒刑或最輕本刑為5年以上有期徒刑之罪，有相當理
    由認為有逃亡、湮滅、偽造、變造證據或勾串共犯或證人之
    虞者，刑事訴訟法第101條第1項定有明文。羈押本質上係為
    使刑事訴訟程序得以順利進行、保全證據或擔保嗣後刑之執
    行，而對被告所為剝奪其人身自由之強制處分，並非認定被
    告有無犯罪之實體審判程序，故法院係依刑事訴訟法第101
    條第1項規定，審查被告犯罪嫌疑是否重大、有無事實足認
    有反覆實施法定各款之一犯罪之虞、有無羈押之必要，即羈
    押要件之審查，無須經嚴格證明，被告是否成立犯罪，屬本
    案實體應予判斷問題，與法院是否羈押被告並無必然關係，
    而所謂「犯罪嫌疑重大」，係指被告就涉犯之罪嫌疑重大而
    言，與罪名是否重大無關，即應審查「犯罪嫌疑」而非「罪
    名」，亦即指具體事由存在，足使人相信被告具備被指涉犯
    罪之初始犯罪嫌疑即為已足，與認定犯罪事實須達毫無合理
    懷疑之確信程度，尚屬有間，至被告經法官訊問後，有無依
    刑事訴訟法第101條規定予以羈押之必要，核屬事實認定範
    圍，事實審法院除刑事訴訟法第114條所列各款情形不得駁
    回外，依法有裁量認定之職權（最高法院29年抗字第57號判
    例意旨參照），是事實審法院就具體個案，審酌犯罪性質、
    犯罪情節、訴訟進行程度、卷證資料及其他一切情事後，裁
    定羈押或延長羈押，其手段與目的間之衡量，並無違反通常
    生活經驗法則、論理法則及未明顯牴觸比例原則者，即無違
    法或不當可言。次按被告經法官訊問後，雖有第101條第1項
    或101條之1第1項各款所定情形之一而無羈押之必要者，得
    逕命具保、責付或限制住居，其有第114條各款所定情形之
    一者，非有不能具保、責付或限制住居之情形，不得羈押；
    被告及得為其輔佐人之人或辯護人，得隨時具保聲請停止羈
    押，刑事訴訟法第101條之2及第110條第1項亦定有明文，法
    院究應否准許被告所為具保停止羈押之聲請，應審酌當初羈
    押被告之理由是否繼續存在，例如有無繼續羈押被告之必要
    性，而為認定，聲請停止羈押，除有刑事訴訟法第114條各
    款所列情形之一，不得駁回者外，准許與否，該管法院有自
    由裁量之權，衡非被告所得強求（最高法院46年台抗字第21
    號判例意旨參照）。
三、經查，本院於訊問聲請人即被告董鵬鴻後，以被告否認犯行
    ，但業經原審判處應執行有期徒刑15年10月，犯罪嫌疑重大
    ，且刑度非輕，所犯4罪均係最輕本刑有期徒刑5年以上之罪
    ，且被告經原審判決後，猶持辯詞否認犯行，考量本案刑度
    甚重，有相當理由認有逃亡之誘因，有逃亡之虞，具有刑事
    訴訟法第101條第1項第1、3款情形，也有羈押之必要，非予
    羈押顯難進行審判，而諭知被告自民國111年5月2日起羈押
    ，有本院訊問筆錄、押票及押票回證在卷(見本院111年度上
    訴字第1580號卷第84、87、89頁）可稽，是聲請意旨以被告
    對所涉犯行均交代清楚，更供出購買毒品上游來源，且被告
    有固定住所、未成年子女須扶養、過去無逃亡紀錄，均足見
    無相當理由認被告有逃亡之虞，亦無繼續羈押被告之必要性
    為由請求交保，並非可採。至聲請意旨所指證人已到庭為證
    ，被告無滅證、串證可能，核與本院羈押被告之原因無涉，
    是聲請意旨容有誤會。本件復無刑事訴訟法第114條所列各
    款不得駁回具保聲請停止羈押之情形，被告亦未於聲請具保
    停止羈押時主張，有刑事停止羈押聲請狀附於本院卷可考，
    本院尚無由依前揭第114條規定准許被告交保聲請。綜上，
    被告執前詞聲請具保停止羈押，為無理由，應予駁回。
據上論斷，應依刑事訴訟法第220條，裁定如主文。 
中　　華　　民　　國　　111 　年　　6 　　月　　15　　日
　　　　　　      刑事第七庭  審判長法　官  孫惠琳
　　　　　　　　　　　　　　　　　  法　官  王惟琪
　　　　　　　　　　　　　　　　　  法　官  連雅婷
以上正本證明與原本無異。
如不服本裁定，應於收受送達後5日內向本院提出抗告狀。
                                    書記官  潘文賢
中　　華　　民　　國　　111 　年　　6 　　月　　16　　日